# 关于建筑资质能否作为无形资产入账的问题

提问人：Grace_p 时间：2019-01-14 10:27:14
请教陈版主：对于取得不构成业务的净资产的账务处理的疑问，我公司花了 200 万收购非关联方一个净壳（账面只有货币资金 100 万，其他应付款 100 万），收购原因是为了要其建筑资质，按准则这是不构成业务，不能确认商誉，那在合并层面做抵消分录时按您之前回复的说法确认无形资产的话，借：无形资产 200 万 ；贷：长期股权投资 200 万。但我想请教建筑资质作为无形资产入账是否合适呢？列作无形资产下的什么明细呢？

回答人：chenyiwei
可以在收购方合并报表层面确认为 “无形资产——特许资质”，在适当确定的受益年限内摊销。
企业自身依法取得不可转让的行政许可，在其自身报表中不能资本化为资产，但对于收购方而言，通过股权收购取得被收购方持有的资质，其来源于法定权利，满足《企业会计准则解释第 5 号》和《企业会计准则第 6号——无形资产》中的“可辨认性标准”，且成本（公允价值）能够可靠计量，故在收购方合并报表层面满足确认为无形资产的条件。